# 请教陈版：企业是否可以同时使用两种存货计价方法？

提问人：tao-tian 时间：2015-08-07 18:00:45
陈版：您好，定制化产品生产企业，产品的主要构件需要根据不同的订单采购不同型号的构件，零星配件和一般耗材可以使用通用类型的，那么企业能不能对针对不同订单采购的主要构件采用个别计价法，对于零星配件和一般耗材采用加权平均计价方法？

回答人：chenyiwei
可以。关键是： 1 、要证明不同类别的存货的性质、实物流转模式、可单独识别性、用途等方面存在实质性差异，因此分别对不同类别存货采用不同的计价方法是合理的； 2 、符合行业惯例（横向可比）； 3 、作为一项会计政策予以明确披露，且在各年度之间保持一贯性，不得随意变更。